【裁判字號】    92,易,592
【裁判日期】    920711
【裁判案由】    竊盜
【裁判全文】
臺灣板橋地方法院刑事判決                          九十二年度易字第五九二號
    公  訴  人  臺灣板橋地方法院檢察署檢察官
    被      告  甲○○
右列被告因竊盜案件，經檢察官提起公訴（九十一年度偵字第三六三九號），本院判
決如左：
    主  文
甲○○共同攜帶兇器竊盜，累犯，處有期徒刑捌月。
扣案螺絲起子壹把沒收。
    事  實
一、甲○○前於民國八十一年間因肅清煙毒條例及違反麻醉藥品管理條例案件，經臺
    灣高雄地方法院有期徒刑三年及有期徒刑四月，定應執行有期徒刑三年二月確定
    ，執行至八十三年十月二十一日假釋出監。甲○○復於假釋期內違反麻醉藥品管
    理條例，經臺灣高雄地方法院判處有期徒刑五月確定，於八十四年十月二日執行
    有期徒刑五月完畢；八十五年七月七月九日復入監執行殘刑一年四月十二日，八
    十六年十月九日假釋，同年十一月二十日假釋期滿執行完畢。詎甲○○猶不知悔
    改，竟與真實姓名不詳，綽號「阿龍」之成年男子，基於意圖為自已不法所有之
    犯意聯絡，於九十一年一月三十一日二十三時三十分許，在臺北縣新莊市○○街
    十七號前，由甲○○在旁把風，「阿龍」持其所有客觀上具危險性，足供兇器使
    用之螺絲起子一把，撬開丙○○所停放於上址，車牌號碼ＨＣ－七四二○號（起
    訴書誤載為ＨＣ－七三二○號）自用小客車之後行李箱，竊取丙○○所有之公事
    包一個（內有電動刮鬍刀一個、郵局存摺一本、跨行匯款單一張、中興銀行提款
    卡一張、郵局提款卡一張、駕照一張等物）、ＣＤ主機一個、高爾夫球桿一組（
    含十六支球桿），得手後甲○○分得高爾夫球桿二支、電動刮鬍刀一個，餘歸「
    阿龍」所得。嗣經警於九十一年二月五日二十二時搜索甲○○於臺北縣新莊市○
    ○路五○號四樓之住處時，當場查獲公事包一個、高爾夫球桿二支、電動刮鬍刀
    一個、郵局存摺及匯款單申請書各一件、及螺絲起子二把、Ｔ字型螺絲起子二把
    等物，而訊悉上情。
二、案經臺北縣政府警察局新莊分局報請臺灣板橋地方法院檢察署檢察官偵查起訴。
    理  由
一、訊據被告甲○○矢口否認有右揭竊盜犯行，辯稱：警方於其住處查獲之物，是「
    阿龍」偷來拿到伊住處的，伊只是單純讓「阿龍」借住，並未與「阿龍」共同竊
    盜云云。經查：被告於警訊時及第一次偵訊中，均坦承曾與「阿龍」於九十一年
    一月三十一日共同行竊過一次，且陳稱係由「阿龍」以扣案之螺絲起子一把翹開
    丙○○汽車車門，竊取公事包、ＣＤ主機一個、高爾夫球桿一組等語（見偵查卷
    第八頁、第四十頁背面），核與被害人丙○○指述被竊之情節相符，足徵被告於
    警訊時及第一次偵訊時之自白為實。被告雖仍於本院訊問時執前開說詞置辯，並
    辯稱於警訊時並未承認有共同竊盜或分取贓物云云（見本院九十二年六月六日訊
    問筆錄）。惟員警於九十一年二月五日二十二時搜索被告於臺北縣新莊市○○路
    五○號四樓之住處時，除查獲丙○○失竊之公事包一個、高爾夫球桿二支、電動
    刮鬍刀一個等物之外，復扣有乙○○所失竊之遠傳電話說明書一本，有扣押物品
    目錄表一件、贓物認領保管單二件附卷足稽，若警訊時被告係受員警之威嚇而為
    自白，則為何對於乙○○失竊一案仍為否認之陳述（見偵查卷第八頁）。足見被
    告所辯警訊不實云云，係臨訟畏罪之詞。從而本件事證既已明確，被告犯行堪以
    認定，應依法論處。
二、核被告所為，係犯刑法第三百二十一條第一項第三款之加重竊盜罪。被告與「阿
    龍」就前開犯行，有犯意聯絡行為分擔，應論以共同正犯。又被告有事實欄所載
    之前案執行紀錄，有臺灣高等法院被告全國前案紀錄表在卷可稽，其於有期徒刑
    執行完畢後之五年以內，再犯有期徒刑以上之本罪，為累犯，應依法加重其刑。
    爰審酌被告犯罪後猶有矯飾，及其犯罪手段、所生危害等一切情狀，量處如主文
    所示之刑。扣案螺絲起子一支，為共犯「阿龍」所有供渠等犯本罪所用，業據被
    告於警訊時供承在卷，應依法宣告沒收。其餘扣案螺絲起子、Ｔ字型螺絲起子，
    則不另為沒收之宣告，附予敘明。
據上論斷，應依刑事訴訟法第二百九十九條第一項前段，刑法第二十八條、三百二十
一條第一項第三款、第四十七條、第三十八條第一項第二款，判決如主文。
本案經檢察官許梨雯到庭執行職務。
中      華      民      國    九十二    年      七      月     十一     日
                                  臺灣板橋地方法院刑事第六庭
                                          法  官  林漢強
右正本證明與原本無異。
如不服本判決，應於判決送達後十日內，向本院提出上訴狀。
                                          書記官  黃大千
中      華      民      國    九十二    年      七      月     十一     日
附錄本案論罪科刑所用法條全文
刑法第三百二十一條
犯竊盜罪而有左列情形之一者，處六月以上、五年以下有期徒刑：
一  於夜間侵入住宅或有人居住之建築物、船艦或隱匿其內而犯之者。
二  毀越門扇、牆垣或其他安全設備而犯之者。
三  攜帶兇器而犯之者。
四  結夥三人以上而犯之者。
五  乘火災、水災或其他災害之際而犯之者。
六  在車站或埠頭而犯之者。
前項之未遂犯罰之。


司法院資訊處製作；財團法人民間司法改革基金會備份。
